# 担保公司一般风险准备金

提问人：luckyconqueror 时间：2011-05-30 10:12:13
担保公司的“一般风险准备金”属于权益项目，那担保公司母公司合并它时，该不该把这块权益也抵掉？PS:看到一种说法，“一般风险准备金”虽然属于权益项目，但是并不能被股东分配掉，所以合并抵消时不能将这块权益抵消。求高手相助，O(∩_∩)O谢谢

回答人：chenyiwei
个人理解，子公司的一般风险准备与盈余公积并无本质的不同，而与专项储备存在不同，因此建议合并抵销时对子公司计提的一般准备比照盈余公积的处理原则处理。

回答人：chenyiwei
回复 藤椅 zoujiecpa 的帖子《金融企业财务规则--实施指南》（财金[2007]23号）是把一般准备金也作为利润分配的一个组成部分（《金融企业财务规则》第 44 条、实施指南第十一条），所以我理解与盈余公积并无本质的不同。而专项储备并不是通过利润分配提取出来的，而是提取时计入损益。

回答人：chenyiwei
回复 地板 luckyconqueror 的帖子一般风险准备与盈余公积性质类似。能否作为股利分配给股东并不是判断是否属于权益的判断标准。

回答人：chenyiwei
回复 yoursxyh 的帖子
主营担保业务的企业,应按本年实现净利润的10%提取一般风险准备金,用于弥补亏损,不得用于分红、转增资本。
关于印发《金融企业财务规则--实施指南》的通知（财金[2007]23号）第十一条。